---
title: "Modelos Preditivos - TCC2"
author: "João Victor Melo C. Mendes"
date: "2023-09-05"
output: html_document
---

# OBJETIVO 

Prever qual categoria (popularidade) que as músicas estão inseridadas a partir das outras variáveis. 

Nos testes abaixos, serão utilizadas duas categorias, a fim de calcular a acurácia, sensibilidade, especificidade, valor preditivo positivo e negativo e a estatística F1, além das previsões de cada modelo.

# CONJUNTO DE DADOS

```{r echo=FALSE, message=FALSE, warning=FALSE}
library(spotifyr)
library(tidyverse)
library(ggridges)
library(httpuv)
library(dplyr)
library(purrr)
library(knitr)
library(lubridate)
library(kableExtra)
library(hms)
library(factoextra)
library(GGally)
library(readxl)
library(ggplot2)
library(wordcloud2)
library(gghighlight)
library(patchwork)
```


```{r echo=FALSE, message=FALSE, warning=FALSE}
# banco de dados apenas com variáveis numéricas

dados <- read_xlsx("C:/Users/Joao victor melo/OneDrive/Área de Trabalho/UNB/UnB_2023.1/TCC2/dados_topmusicas.xlsx")

dados <- dados %>% 
  as.data.frame() %>%
  mutate(key = recode(as.character(key),
                      "0" = "C",
                      "1" = "Cs",
                      "2" = "D",
                      "3" = "Ds",
                      "4" = "E",
                      "5" = "F",
                      "6" = "Fs",
                      "7" = "G",
                      "8" = "Gs",
                      "9" = "A",
                      "10" = "As",
                      "11" = "B")) %>% 
  mutate(duracao = as_hms(round(duracao / 1000)))


dados <- dados %>%
  select(-c(1:8))

dados <- as.data.frame(dados)
head(dados, 10)
```





\newpage
# MODELOS DE PREVISÃO 

## 2 Categorias

### Random Forest


```{r echo=TRUE, message=FALSE, warning=FALSE}

# adicionando coluna das categorias

# Definir os intervalos e os rótulos das categorias
intervalos <- c(0, 75, 100)
categoria <- c("Não Popular", "Popular")

# Aplicar a transformação
dados$categoria <- cut(dados$popularidade, breaks = intervalos, labels = categoria, include.lowest = TRUE)


head(dados, 5)


# utilizando variáveis dummy


dummy_data <- model.matrix(~ key -1, data = dados)
dummy_data <- as.data.frame(dummy_data)

dummy_data2 <- model.matrix(~ genero_principal -1, data = dados)
dummy_data2 <- as.data.frame(dummy_data2)



# juntando os dados

dadosmodelo <- cbind(dummy_data, dados) %>%
  select(-key)


dadosmodelo <- cbind(dummy_data2, dadosmodelo) %>%
  select(-genero_principal, -popularidade)

head(dadosmodelo,10)
names(dadosmodelo)

```



\newpage
#### Modelo Ajustado
```{r echo=TRUE, message=FALSE, warning=FALSE}

# MODELOS 

# modelo random forest
library(randomForest)


# Dividir o banco de dados em conjunto de treinamento e conjunto de teste
set.seed(2609)  # Definir a semente para reprodutibilidade
indices_treinamento <- sample(1:nrow(dadosmodelo), 0.8 * nrow(dadosmodelo))  # 80% dos dados para treinamento
conjunto_treinamento <- dadosmodelo[indices_treinamento, ]
conjunto_teste <- dadosmodelo[-indices_treinamento, ]

modelo_rf <- randomForest(categoria ~ ., data = conjunto_treinamento)
modelo_rf

# Fazer previsões para o conjunto de teste
# retirar antes a variavel categoria para realizar as previsoes no conjunto teste

dados_mod_rf_teste <- conjunto_teste %>%
  select(-c("categoria"))

previsoes_rf <- predict(modelo_rf, newdata = dados_mod_rf_teste)

names(conjunto_treinamento)


```

### Rpart
```{r}
library(rpart)

modelo_rpart <- rpart(categoria ~ ., data = conjunto_treinamento)
modelo_rpart

predict(modelo_rpart)

head(dados_mod_rf_teste)
```



```{r}

library(rattle)

fancyRpartPlot(modelo_rpart)


```


#### Matriz de Confusão 
```{r echo=FALSE, message=FALSE, warning=FALSE}

# Exemplo de dados de resultados preditos e verdadeiros
valores_reais <- as.vector(conjunto_teste$categoria)
valores_preditos <- as.vector(previsoes_rf)

# Obter os valores únicos das classes
classes <- unique(c(valores_preditos, valores_reais))

# Inicializar a matriz de confusão com zeros
conf_matrix <- matrix(0, nrow = length(classes), ncol = length(classes), dimnames = list(classes, classes))

# Preencher a matriz de confusão com contagens
for (i in 1:length(valores_reais)) {
  conf_matrix[valores_reais[i], valores_preditos[i]] <- conf_matrix[valores_reais[i], valores_preditos[i]] + 1
}

# Visualizar a matriz de confusão
print(conf_matrix)
matriz_conf <- conf_matrix[c(2,1), c(2, 1)]
matriz_conf


```


#### Medidas
```{r echo=TRUE, message=FALSE, warning=FALSE}


# Exemplo de matriz de confusão
matriz_conf

# Calculando as medidas
acuracia_rf <- round(sum(diag(matriz_conf)) / sum(matriz_conf),2)
sensibilidade_rf <- round(matriz_conf[2, 2] / sum(matriz_conf[, 2]),2)
especificidade_rf <- round(matriz_conf[1, 1] / sum(matriz_conf[, 1]),2)
vpp_rf <- round(matriz_conf[2,2] / sum(matriz_conf[2,]),2)
vpn_rf <- round(matriz_conf[1,1] / sum(matriz_conf[1,]),2)
f1_score_rf <- round(2 * ((vpp_rf*sensibilidade_rf) / (vpp_rf+sensibilidade_rf)),2)

# Visualizando as medidas

# quanto o modelo está acertando 
print(paste("Acurácia:", acuracia_rf))

# das músicas populares, quantas foram corretamente identificadas?
print(paste("Sensibilidade:", sensibilidade_rf))

# das músicas não populares, quantas foram corretamente identificadas?
print(paste("Especificidade:", especificidade_rf))

# das músicas classficadas como populares, quantas foram corretamente identificadas?
print(paste("Valor Predito Positivo (VPP):", vpp_rf))

# das músicas classificadas como não populares, quantas foram corretamente identificadas?
print(paste("Valor Predito Negativo (VPN):", vpn_rf))

# F1 score (usado quando vpp e sensibildiade tem a mesma importância)
print(paste("Estatística F1:", f1_score_rf))



```




