---
title: "Untitled"
author: "João Victor Melo C. Mendes"
date: "2023-07-04"
output: html_document
---

# OBJETIVO 

Prever qual categoria (popularidade) que as músicas estão inseridadas a partir das outras variáveis. 

Para isso, serão testados os modelos Random Forest e SVM.

Nos testes abaixos, serão utilizadas cinco, quatro, três e duas categorias, a fim de calcular a acurácia, sensibilidade, especificidade, valor preditivo positivo e negativo (no caso de apenas 2 categorias) e a estatística F1, além das previsões de cada modelo.


# CONJUNTO DE DADOS

```{r echo=FALSE, message=FALSE, warning=FALSE}
 
library(spotifyr)
library(tidyverse)
library(ggridges)
library(httpuv)
library(dplyr)
library(purrr)
library(knitr)
library(lubridate)
library(kableExtra)
library(hms)
library(factoextra)
library(GGally)
library(readxl)
library(ggplot2)
library(wordcloud2)
library(gghighlight)
library(patchwork)


# banco de dados apenas com variáveis numéricas

dados <- read_xlsx("C:/Users/Joao victor melo/OneDrive/Área de Trabalho/UNB/UnB_2023.1/TCC2/dados_topmusicas.xlsx")

dados <- dados %>% 
  as.data.frame() %>%
  mutate(key = recode(as.character(key),
                      "0" = "C",
                      "1" = "C#",
                      "2" = "D",
                      "3" = "D#",
                      "4" = "E",
                      "5" = "F",
                      "6" = "F#",
                      "7" = "G",
                      "8" = "G#",
                      "9" = "A",
                      "10" = "A#",
                      "11" = "B")) %>% 
  mutate(duracao = as_hms(round(duracao / 1000)))

dados <- dados %>%
  select(-c(1:7))

dados <- as.data.frame(dados)
head(dados, 5)

```

\newpage
# MODELOS DE PREVISÃO 

## 2 Categorias

### Random Forest


```{r echo=TRUE, message=FALSE, warning=FALSE}

# adicionando coluna das categorias

# Definir os intervalos e os rótulos das categorias
intervalos <- c(0, 60, 100)
categorias <- c("Não Popular", "Popular")

# Aplicar a transformação
dados$categorias <- cut(dados$popularidade, breaks = intervalos, labels = categorias, include.lowest = TRUE)

head(dados, 5)




```

\newpage
#### Modelo Ajustado
```{r echo=TRUE, message=FALSE, warning=FALSE}

# MODELOS 
#(remover coluna da popularidade, deixando apenas a das categorias)
dados <- dados %>%
  select(-2)

head(dados,5)

# modelo random forest
library(randomForest)


# Dividir o banco de dados em conjunto de treinamento e conjunto de teste
set.seed(2609)  # Definir a semente para reprodutibilidade
indices_treinamento <- sample(1:nrow(dados), 0.8 * nrow(dados))  # 70% dos dados para treinamento
conjunto_treinamento <- dados[indices_treinamento, ]
conjunto_teste <- dados[-indices_treinamento, ]

modelo_rf <- randomForest(categorias ~ ., data = conjunto_treinamento)
modelo_rf

# Fazer previsões para o conjunto de teste
# retirar antes a variavel categoria para realizar as previsoes no conjunto teste

dados_mod_rf_teste <- conjunto_teste %>%
  select(-c("categorias"))

previsoes_rf <- predict(modelo_rf, newdata = dados_mod_rf_teste)


```


\newpage
#### Matriz de Confusão 
```{r echo=FALSE, message=FALSE, warning=FALSE}

# Exemplo de dados de resultados preditos e verdadeiros
valores_reais <- as.vector(conjunto_teste$categorias)
valores_preditos <- as.vector(previsoes_rf)

# Obter os valores únicos das classes
classes <- unique(c(valores_preditos, valores_reais))

# Inicializar a matriz de confusão com zeros
conf_matrix <- matrix(0, nrow = length(classes), ncol = length(classes), dimnames = list(classes, classes))

# Preencher a matriz de confusão com contagens
for (i in 1:length(valores_reais)) {
  conf_matrix[valores_reais[i], valores_preditos[i]] <- conf_matrix[valores_reais[i], valores_preditos[i]] + 1
}

# Visualizar a matriz de confusão
print(conf_matrix)
matriz_conf <- conf_matrix[c(2,1), c(2, 1)]
matriz_conf


```


#### Medidas
```{r echo=TRUE, message=FALSE, warning=FALSE}


# Exemplo de matriz de confusão
matriz_conf

# Calculando as medidas
acuracia_rf <- round(sum(diag(matriz_conf)) / sum(matriz_conf),2)
sensibilidade_rf <- round(matriz_conf[2, 2] / sum(matriz_conf[, 2]),2)
especificidade_rf <- round(matriz_conf[1, 1] / sum(matriz_conf[, 1]),2)
vpp_rf <- round(matriz_conf[2,2] / sum(matriz_conf[2,]),2)
vpn_rf <- round(matriz_conf[1,1] / sum(matriz_conf[1,]),2)
f1_score_rf <- round(2 * ((vpp_rf*sensibilidade_rf) / (vpp_rf+sensibilidade_rf)),2)

# Visualizando as medidas

# quanto o modelo está acertando 
print(paste("Acurácia:", acuracia_rf))

# das músicas populares, quantas foram corretamente identificadas?
print(paste("Sensibilidade:", sensibilidade_rf))

# das músicas não populares, quantas foram corretamente identificadas?
print(paste("Especificidade:", especificidade_rf))

# das músicas classficadas como populares, quantas foram corretamente identificadas?
print(paste("Valor Predito Positivo (VPP):", vpp_rf))

# das músicas classificadas como não populares, quantas foram corretamente identificadas?
print(paste("Valor Predito Negativo (VPN):", vpn_rf))

# F1 score (usado quando vpp e sensibildiade tem a mesma importância)
print(paste("Estatística F1:", f1_score_rf))



```


\newpage

### SVM (Support Vector Machine)

```{r message=FALSE, warning=FALSE, include=FALSE}

# banco de dados apenas com variáveis numéricas

dados <- read_xlsx("C:/Users/Joao victor melo/OneDrive/Área de Trabalho/UNB/UnB_2023.1/TCC2/dados_topmusicas.xlsx")

dados <- dados %>%
  select(-c(1:8))

dados <- as.data.frame(dados)
head(dados, 5)


```


```{r message=FALSE, warning=FALSE, include=FALSE}

# adicionando coluna das categorias

# Definir os intervalos e os rótulos das categorias
intervalos <- c(0, 60, 100)
categorias <- c("Não Popular", "Popular")

# Aplicar a transformação
dados$categorias <- cut(dados$popularidade, breaks = intervalos, labels = categorias, include.lowest = TRUE)

head(dados, 5)


```

#### Modelo Ajustado
```{r echo=TRUE, message=FALSE, warning=FALSE}

# MODELOS 
#(remover coluna da popularidade, deixando apenas a das categorias)
dados <- dados %>%
  select(-1)

head(dados,5)

# modelo svm
library(e1071)


# Dividir o banco de dados em conjunto de treinamento e conjunto de teste
set.seed(2609)  # Definir a semente para reprodutibilidade
indices_treinamento <- sample(1:nrow(dados), 0.8 * nrow(dados))  # 70% dos dados para treinamento
conjunto_treinamento <- dados[indices_treinamento, ]
conjunto_teste <- dados[-indices_treinamento, ]

modelo_svm <- svm(categorias ~ ., data = conjunto_treinamento, kernel = "radial")
modelo_svm

# Fazer previsões para o conjunto de teste
# retirar antes a variavel categoria para realizar as previsoes no conjunto teste

dados_mod_svm_teste <- conjunto_teste %>%
  select(-c("categorias"))

previsoes_svm <- predict(modelo_svm, newdata = dados_mod_svm_teste)


```


\newpage
#### Matriz de Confusão 
```{r echo=FALSE, message=FALSE, warning=FALSE}

# Exemplo de dados de resultados preditos e verdadeiros
valores_reais <- as.vector(conjunto_teste$categorias)
valores_preditos <- as.vector(previsoes_svm)

# Obter os valores únicos das classes
classes <- unique(c(valores_preditos, valores_reais))

# Inicializar a matriz de confusão com zeros
conf_matrix <- matrix(0, nrow = length(classes), ncol = length(classes), dimnames = list(classes, classes))

# Preencher a matriz de confusão com contagens
for (i in 1:length(valores_reais)) {
  conf_matrix[valores_reais[i], valores_preditos[i]] <- conf_matrix[valores_reais[i], valores_preditos[i]] + 1
}

# Visualizar a matriz de confusão
print(conf_matrix)
matriz_conf <- conf_matrix[c(2,1), c(2, 1)]
matriz_conf


```


#### Medidas
```{r echo=TRUE, message=FALSE, warning=FALSE}


# Exemplo de matriz de confusão
matriz_conf

# Calculando as medidas
acuracia_svm <- round(sum(diag(matriz_conf)) / sum(matriz_conf),2)
sensibilidade_svm <- round(matriz_conf[2, 2] / sum(matriz_conf[, 2]),2)
especificidade_svm <- round(matriz_conf[1, 1] / sum(matriz_conf[, 1]),2)
vpp_svm <- round(matriz_conf[2,2] / sum(matriz_conf[2,]),2)
vpn_svm <- round(matriz_conf[1,1] / sum(matriz_conf[1,]),2)
f1_score_svm <- round(2 * ((vpp_svm*sensibilidade_svm) / (vpp_svm+sensibilidade_svm)),2)

# Visualizando as medidas

# quanto o modelo está acertando 
print(paste("Acurácia:", acuracia_svm))

# das músicas populares, quantas foram corretamente identificadas?
print(paste("Sensibilidade:", sensibilidade_svm))

# das músicas não populares, quantas foram corretamente identificadas?
print(paste("Especificidade:", especificidade_svm))

# das músicas classficadas como populares, quantas foram corretamente identificadas?
print(paste("Valor Predito Positivo (VPP):", vpp_svm))

# das músicas classificadas como não populares, quantas foram corretamente identificadas?
print(paste("Valor Predito Negativo (VPN):", vpn_svm))

# F1 score (usado quando vpp e sensibildiade tem a mesma importância)
print(paste("Estatística F1:", f1_score_svm))



```

### Comparando os resultados das medidas dos dois modelos

```{r}


# Comparando valores

acuracia <- c(acuracia_rf,acuracia_svm)
sensibilidade <- c(sensibilidade_rf, sensibilidade_svm)
especificidade <- c(especificidade_rf, especificidade_svm)
vpp <- c(vpp_rf, vpp_svm)
vpn <- c(vpn_rf, vpn_svm)
f1 <- c(f1_score_rf, f1_score_svm)
  
medidas <- data.frame(acuracia, sensibilidade, especificidade, vpp, vpn, f1)
rownames(medidas) <- c("RF", "SVM")

library(knitr)
knitr::kable(medidas,caption = "Medidas",align = "c")


```









## 3 Categorias

### Random Forest


```{r echo=FALSE, message=FALSE, warning=FALSE}

# banco de dados apenas com variáveis numéricas

dados <- read_xlsx("C:/Users/Joao victor melo/OneDrive/Área de Trabalho/UNB/UnB_2023.1/TCC2/dados_topmusicas.xlsx")

dados <- dados %>%
  select(-c(1:8))

dados <- as.data.frame(dados)
head(dados, 5)


```


```{r echo=TRUE, message=FALSE, warning=FALSE}

# adicionando coluna das categorias

# Definir os intervalos e os rótulos das categorias
intervalos <- c(0, 55, 65, 100)
categorias <- c("Moderada", "Popular", "Top")

# Aplicar a transformação
dados$categorias <- cut(dados$popularidade, breaks = intervalos, labels = categorias, include.lowest = TRUE)

head(dados, 5)



```

\newpage
#### Modelo Ajustado
```{r echo=TRUE, message=FALSE, warning=FALSE}

# MODELOS 
#(remover coluna da popularidade, deixando apenas a das categorias)
dados <- dados %>%
  select(-1)

head(dados,5)

# modelo random forest
library(randomForest)


# Dividir o banco de dados em conjunto de treinamento e conjunto de teste
set.seed(3108)  # Definir a semente para reprodutibilidade
indices_treinamento <- sample(1:nrow(dados), 0.8 * nrow(dados))  # 70% dos dados para treinamento
conjunto_treinamento <- dados[indices_treinamento, ]
conjunto_teste <- dados[-indices_treinamento, ]

modelo_rf <- randomForest(categorias ~ ., data = conjunto_treinamento)
modelo_rf

# Fazer previsões para o conjunto de teste
# retirar antes a variavel categoria para realizar as previsoes no conjunto teste

dados_mod_rf_teste <- conjunto_teste %>%
  select(-c("categorias"))

previsoes_rf <- predict(modelo_rf, newdata = dados_mod_rf_teste)


```


\newpage
#### Matriz de Confusão 
```{r echo=FALSE, message=FALSE, warning=FALSE}

# Exemplo de dados de resultados preditos e verdadeiros
valores_reais <- as.vector(conjunto_teste$categorias)
valores_preditos <- as.vector(previsoes_rf)

# Obter os valores únicos das classes
classes <- unique(c(valores_preditos, valores_reais))

# Inicializar a matriz de confusão com zeros
conf_matrix <- matrix(0, nrow = length(classes), ncol = length(classes), dimnames = list(classes, classes))

# Preencher a matriz de confusão com contagens
for (i in 1:length(valores_reais)) {
  conf_matrix[valores_reais[i], valores_preditos[i]] <- conf_matrix[valores_reais[i], valores_preditos[i]] + 1
}

# Visualizar a matriz de confusão
print(conf_matrix)
matriz_conf <- conf_matrix[c(2,1,3), c(2, 1,3)]
matriz_conf



```


#### Medidas
```{r echo=TRUE, message=FALSE, warning=FALSE}


# Exemplo de matriz de confusão
matriz_conf

# Calculando as medidas
acuracia_rf3 <- round(sum(diag(matriz_conf)) / sum(matriz_conf),2)
vpp_mode_rf3 <- round(matriz_conf[1, 1] / sum(matriz_conf[1, ]),2)
vpp_pop_rf3 <- round(matriz_conf[2, 2] / sum(matriz_conf[2, ]),2)
vpp_top_rf3 <- round(matriz_conf[3, 3] / sum(matriz_conf[3, ]),2)
sensibilidade_mode_rf3 <- round(matriz_conf[1, 1] / sum(matriz_conf[, 1]),2)
sensibilidade_pop_rf3 <- round(matriz_conf[2, 2] / sum(matriz_conf[, 2]),2)
sensibilidade_top_rf3 <- round(matriz_conf[3, 3] / sum(matriz_conf[, 3]),2)



# Visualizando as medidas

# quanto o modelo está acertando 
print(paste("Acurácia:", acuracia_rf3))

# das músicas populares, quantas foram corretamente identificadas?
print(paste("Sensibilidade - Moderada:", sensibilidade_mode_rf3))
print(paste("Sensibilidade - Popular:", sensibilidade_pop_rf3))
print(paste("Sensibilidade - Top:", sensibilidade_top_rf3))

# das músicas classficadas como populares, quantas foram corretamente identificadas?
print(paste("Valor Predito Positivo (VPP) - Moderada:", vpp_mode_rf3))
print(paste("Valor Predito Positivo (VPP) - Popular:", vpp_pop_rf3))
print(paste("Valor Predito Positivo (VPP) - Top:", vpp_top_rf3))



```



\newpage
### SVM 


```{r echo=FALSE, message=FALSE, warning=FALSE}

# banco de dados apenas com variáveis numéricas

dados <- read_xlsx("C:/Users/Joao victor melo/OneDrive/Área de Trabalho/UNB/UnB_2023.1/TCC2/dados_topmusicas.xlsx")

dados <- dados %>%
  select(-c(1:8))

dados <- as.data.frame(dados)
head(dados, 5)


```


```{r echo=TRUE, message=FALSE, warning=FALSE}

# adicionando coluna das categorias

# Definir os intervalos e os rótulos das categorias
intervalos <- c(0, 55, 65, 100)
categorias <- c("Moderada", "Popular", "Top")

# Aplicar a transformação
dados$categorias <- cut(dados$popularidade, breaks = intervalos, labels = categorias, include.lowest = TRUE)

head(dados, 5)



```

\newpage
#### Modelo Ajustado
```{r echo=TRUE, message=FALSE, warning=FALSE}

# MODELOS 
#(remover coluna da popularidade, deixando apenas a das categorias)
dados <- dados %>%
  select(-1)

head(dados,5)

# modelo random forest
library(e1071)


# Dividir o banco de dados em conjunto de treinamento e conjunto de teste
set.seed(3108)  # Definir a semente para reprodutibilidade
indices_treinamento <- sample(1:nrow(dados), 0.8 * nrow(dados))  # 70% dos dados para treinamento
conjunto_treinamento <- dados[indices_treinamento, ]
conjunto_teste <- dados[-indices_treinamento, ]

modelo_svm <- svm(categorias ~ ., data = conjunto_treinamento, kernel = "radial")
modelo_svm

# Fazer previsões para o conjunto de teste
# retirar antes a variavel categoria para realizar as previsoes no conjunto teste

dados_mod_svm_teste <- conjunto_teste %>%
  select(-c("categorias"))

previsoes_svm <- predict(modelo_svm, newdata = dados_mod_svm_teste)


```


\newpage
#### Matriz de Confusão 
```{r echo=FALSE, message=FALSE, warning=FALSE}

# Exemplo de dados de resultados preditos e verdadeiros
valores_reais <- as.vector(conjunto_teste$categorias)
valores_preditos <- as.vector(previsoes_svm)

# Obter os valores únicos das classes
classes <- unique(c(valores_preditos, valores_reais))

# Inicializar a matriz de confusão com zeros
conf_matrix <- matrix(0, nrow = length(classes), ncol = length(classes), dimnames = list(classes, classes))

# Preencher a matriz de confusão com contagens
for (i in 1:length(valores_reais)) {
  conf_matrix[valores_reais[i], valores_preditos[i]] <- conf_matrix[valores_reais[i], valores_preditos[i]] + 1
}

# Visualizar a matriz de confusão
print(conf_matrix)
matriz_conf <- conf_matrix[c(2,1,3), c(2, 1,3)]
matriz_conf



```


#### Medidas
```{r echo=TRUE, message=FALSE, warning=FALSE}


# Exemplo de matriz de confusão
matriz_conf

# Calculando as medidas
acuracia_svm3 <- round(sum(diag(matriz_conf)) / sum(matriz_conf),2)
vpp_mode_svm3 <- round(matriz_conf[1, 1] / sum(matriz_conf[1, ]),2)
vpp_pop_svm3 <- round(matriz_conf[2, 2] / sum(matriz_conf[2, ]),2)
vpp_top_svm3 <- round(matriz_conf[3, 3] / sum(matriz_conf[3, ]),2)
sensibilidade_mode_svm3 <- round(matriz_conf[1, 1] / sum(matriz_conf[, 1]),2)
sensibilidade_pop_svm3 <- round(matriz_conf[2, 2] / sum(matriz_conf[, 2]),2)
sensibilidade_top_svm3 <- round(matriz_conf[3, 3] / sum(matriz_conf[, 3]),2)



# Visualizando as medidas

# quanto o modelo está acertando 
print(paste("Acurácia:", acuracia_svm3))

# das músicas populares, quantas foram corretamente identificadas?
print(paste("Sensibilidade - Moderada:", sensibilidade_mode_svm3))
print(paste("Sensibilidade - Popular:", sensibilidade_pop_svm3))
print(paste("Sensibilidade - Top:", sensibilidade_top_svm3))

# das músicas classficadas como populares, quantas foram corretamente identificadas?
print(paste("Valor Predito Positivo (VPP) - Moderada:", vpp_mode_svm3))
print(paste("Valor Predito Positivo (VPP) - Popular:", vpp_pop_svm3))
print(paste("Valor Predito Positivo (VPP) - Top:", vpp_top_svm3))



```

### Comparando os resultados das medidas dos dois modelos

```{r}


# Comparando valores

acuracia <- c(acuracia_rf3,"","",acuracia_svm3,"","")
sensibilidade <- c(sensibilidade_mode_rf3, sensibilidade_pop_rf3,sensibilidade_top_rf3,sensibilidade_mode_svm3,sensibilidade_pop_svm3,sensibilidade_top_svm3)
precisao <- c(vpp_mode_rf3,vpp_pop_rf3,vpp_top_rf3,vpp_mode_svm3,vpp_pop_svm3,vpp_top_svm3)

  
medidas3 <- data.frame(sensibilidade, precisao, acuracia)
rownames(medidas3) <- c("RF - MOD", "RF - POP", "RF - TOP", "SVM - MOD", "SVM - POP", "SVM - TOP")

library(knitr)
knitr::kable(medidas3,caption = "Medidas",align = "c")


```















## 4 Categorias 


### Random Forest


```{r echo=FALSE, message=FALSE, warning=FALSE}

# banco de dados apenas com variáveis numéricas

dados <- read_xlsx("C:/Users/Joao victor melo/OneDrive/Área de Trabalho/UNB/UnB_2023.1/TCC2/dados_topmusicas.xlsx")

dados <- dados %>%
  select(-c(1:8))

dados <- as.data.frame(dados)
head(dados, 5)


```


```{r echo=TRUE, message=FALSE, warning=FALSE}

# adicionando coluna das categorias

# Definir os intervalos e os rótulos das categorias
intervalos <- c(0, 25, 50, 75, 100)
categorias <- c("Baixa","Moderada", "Popular", "Top")

# Aplicar a transformação
dados$categorias <- cut(dados$popularidade, breaks = intervalos, labels = categorias, include.lowest = TRUE)

head(dados, 5)

```

\newpage
#### Modelo Ajustado
```{r echo=TRUE, message=FALSE, warning=FALSE}

# MODELOS 
#(remover coluna da popularidade, deixando apenas a das categorias)
dados <- dados %>%
  select(-1)

head(dados,5)

# modelo random forest
library(randomForest)


# Dividir o banco de dados em conjunto de treinamento e conjunto de teste
set.seed(2901)  # Definir a semente para reprodutibilidade
indices_treinamento <- sample(1:nrow(dados), 0.8 * nrow(dados))  # 70% dos dados para treinamento
conjunto_treinamento <- dados[indices_treinamento, ]
conjunto_teste <- dados[-indices_treinamento, ]

modelo_rf <- randomForest(categorias ~ ., data = conjunto_treinamento)
modelo_rf

# Fazer previsões para o conjunto de teste
# retirar antes a variavel categoria para realizar as previsoes no conjunto teste

dados_mod_rf_teste <- conjunto_teste %>%
  select(-c("categorias"))

previsoes_rf <- predict(modelo_rf, newdata = dados_mod_rf_teste)


```


\newpage
#### Matriz de Confusão 
```{r echo=FALSE, message=FALSE, warning=FALSE}

# Exemplo de dados de resultados preditos e verdadeiros
valores_reais <- as.vector(conjunto_teste$categorias)
valores_preditos <- as.vector(previsoes_rf)

# Obter os valores únicos das classes
classes <- unique(c(valores_preditos, valores_reais))

# Inicializar a matriz de confusão com zeros
conf_matrix <- matrix(0, nrow = length(classes), ncol = length(classes), dimnames = list(classes, classes))

# Preencher a matriz de confusão com contagens
for (i in 1:length(valores_reais)) {
  conf_matrix[valores_reais[i], valores_preditos[i]] <- conf_matrix[valores_reais[i], valores_preditos[i]] + 1
}

# Visualizar a matriz de confusão
print(conf_matrix)
matriz_conf <- conf_matrix[c(4,2,1,3), c(4,2,1,3)]
matriz_conf



```


#### Medidas
```{r echo=TRUE, message=FALSE, warning=FALSE}


# Exemplo de matriz de confusão
matriz_conf

# Calculando as medidas
acuracia_rf4 <- round(sum(diag(matriz_conf)) / sum(matriz_conf),2)
vpp_baixa_rf4 <- round(matriz_conf[1, 1] / sum(matriz_conf[1, ]),2)
vpp_mode_rf4 <- round(matriz_conf[2, 2] / sum(matriz_conf[2, ]),2)
vpp_pop_rf4 <- round(matriz_conf[3, 3] / sum(matriz_conf[3, ]),2)
vpp_top_rf4 <- round(matriz_conf[4, 4] / sum(matriz_conf[4, ]),2)
sensibilidade_baixa_rf4 <- round(matriz_conf[1, 1] / sum(matriz_conf[, 1]),2)
sensibilidade_mode_rf4 <- round(matriz_conf[2, 2] / sum(matriz_conf[, 2]),2)
sensibilidade_pop_rf4 <- round(matriz_conf[3, 3] / sum(matriz_conf[, 3]),2)
sensibilidade_top_rf4 <- round(matriz_conf[4, 4] / sum(matriz_conf[, 4]),2)


# Visualizando as medidas

# quanto o modelo está acertando 
print(paste("Acurácia:", acuracia_rf4))

# das músicas populares, quantas foram corretamente identificadas?
print(paste("Sensibilidade - Baixa:", sensibilidade_baixa_rf4))
print(paste("Sensibilidade - Moderada:", sensibilidade_mode_rf4))
print(paste("Sensibilidade - Popular:", sensibilidade_pop_rf4))
print(paste("Sensibilidade - Top:", sensibilidade_top_rf4))

# das músicas classficadas como populares, quantas foram corretamente identificadas?
print(paste("Valor Predito Positivo (VPP) - Baixa:", vpp_baixa_rf4))
print(paste("Valor Predito Positivo (VPP) - Moderada:", vpp_mode_rf4))
print(paste("Valor Predito Positivo (VPP) - Popular:", vpp_pop_rf4))
print(paste("Valor Predito Positivo (VPP) - Top:", vpp_top_rf4))



```



\newpage
### SVM 


```{r echo=FALSE, message=FALSE, warning=FALSE}

# banco de dados apenas com variáveis numéricas

dados <- read_xlsx("C:/Users/Joao victor melo/OneDrive/Área de Trabalho/UNB/UnB_2023.1/TCC2/dados_topmusicas.xlsx")

dados <- dados %>%
  select(-c(1:8))

dados <- as.data.frame(dados)
head(dados, 5)


```


```{r echo=TRUE, message=FALSE, warning=FALSE}

# adicionando coluna das categorias

# Definir os intervalos e os rótulos das categorias
intervalos <- c(0, 50, 60, 70, 100)
categorias <- c("Baixa", "Moderada", "Popular", "Top")

# Aplicar a transformação
dados$categorias <- cut(dados$popularidade, breaks = intervalos, labels = categorias, include.lowest = TRUE)

head(dados, 5)



```

\newpage
#### Modelo Ajustado
```{r echo=TRUE, message=FALSE, warning=FALSE}

# MODELOS 
#(remover coluna da popularidade, deixando apenas a das categorias)
dados <- dados %>%
  select(-1)

head(dados,5)

# modelo random forest
library(e1071)


# Dividir o banco de dados em conjunto de treinamento e conjunto de teste
set.seed(3108)  # Definir a semente para reprodutibilidade
indices_treinamento <- sample(1:nrow(dados), 0.8 * nrow(dados))  # 70% dos dados para treinamento
conjunto_treinamento <- dados[indices_treinamento, ]
conjunto_teste <- dados[-indices_treinamento, ]

modelo_svm <- svm(categorias ~ ., data = conjunto_treinamento, kernel = "radial")
modelo_svm

# Fazer previsões para o conjunto de teste
# retirar antes a variavel categoria para realizar as previsoes no conjunto teste

dados_mod_svm_teste <- conjunto_teste %>%
  select(-c("categorias"))

previsoes_svm <- predict(modelo_svm, newdata = dados_mod_svm_teste)


```


\newpage
#### Matriz de Confusão 
```{r echo=FALSE, message=FALSE, warning=FALSE}

# Exemplo de dados de resultados preditos e verdadeiros
valores_reais <- as.vector(conjunto_teste$categorias)
valores_preditos <- as.vector(previsoes_svm)

# Obter os valores únicos das classes
classes <- unique(c(valores_preditos, valores_reais))

# Inicializar a matriz de confusão com zeros
conf_matrix <- matrix(0, nrow = length(classes), ncol = length(classes), dimnames = list(classes, classes))

# Preencher a matriz de confusão com contagens
for (i in 1:length(valores_reais)) {
  conf_matrix[valores_reais[i], valores_preditos[i]] <- conf_matrix[valores_reais[i], valores_preditos[i]] + 1
}

# Visualizar a matriz de confusão
print(conf_matrix)
matriz_conf <- conf_matrix[c(3,2,1,4), c(3,2,1,4)]
matriz_conf



```


#### Medidas
```{r echo=TRUE, message=FALSE, warning=FALSE}


# Exemplo de matriz de confusão
matriz_conf

# Calculando as medidas
acuracia_svm4 <- round(sum(diag(matriz_conf)) / sum(matriz_conf),2)
vpp_baixa_svm4 <- round(matriz_conf[1, 1] / sum(matriz_conf[1, ]),2)
vpp_mode_svm4 <- round(matriz_conf[2, 2] / sum(matriz_conf[2, ]),2)
vpp_pop_svm4 <- round(matriz_conf[3, 3] / sum(matriz_conf[3, ]),2)
vpp_top_svm4 <- round(matriz_conf[4, 4] / sum(matriz_conf[4, ]),2)
sensibilidade_baixa_svm4 <- round(matriz_conf[1, 1] / sum(matriz_conf[, 1]),2)
sensibilidade_mode_svm4 <- round(matriz_conf[2, 2] / sum(matriz_conf[, 2]),2)
sensibilidade_pop_svm4 <- round(matriz_conf[3, 3] / sum(matriz_conf[, 3]),2)
sensibilidade_top_svm4 <- round(matriz_conf[4, 4] / sum(matriz_conf[, 4]),2)


# Visualizando as medidas

# quanto o modelo está acertando 
print(paste("Acurácia:", acuracia_svm4))

# das músicas populares, quantas foram corretamente identificadas?
print(paste("Sensibilidade - Baixa:", sensibilidade_baixa_svm4))
print(paste("Sensibilidade - Moderada:", sensibilidade_mode_svm4))
print(paste("Sensibilidade - Popular:", sensibilidade_pop_svm4))
print(paste("Sensibilidade - Top:", sensibilidade_top_svm4))

# das músicas classficadas como populares, quantas foram corretamente identificadas?
print(paste("Valor Predito Positivo (VPP) - Baixa:", vpp_baixa_svm4))
print(paste("Valor Predito Positivo (VPP) - Moderada:", vpp_mode_svm4))
print(paste("Valor Predito Positivo (VPP) - Popular:", vpp_pop_svm4))
print(paste("Valor Predito Positivo (VPP) - Top:", vpp_top_svm4))



```



